Minutes et répertoires du notaire Jacques GILLET, 22 avril 1730 - décembre 1739 (étude XXXVIII)
Archives nationales
- Minutes de Jacques GILLET, 22 avril 1730 - 1755; MC/ET/XXXVIII/251 - MC/ET/XXXVIII/425
  - Minutes. 1736, novembre - 1736, décembre, novembre 1736 - décembre 1736; MC/ET/XXXVIII/289
    - Foliot (Toussaint) maître sculpteur rue de Cléry § apprentissage, 5 décembre 1736; MC/ET/XXXVIII/289
    - Henard (Jean François) maître horloger rue du Roulle § apprentissage, 20 décembre 1736; MC/ET/XXXVIII/289
      contrat d'apprentissage; Henard, Jean François
    - horloger (alloué) § Contrat pour 4 ans entre Amable Angoille, horloger et clerc de la communauté des horlogers, et Jean François Henard, maître horloger, au profit de Jean Baptiste Angoille, âgé de 18 ans, fils de Jean Angoille, maître horloger. Logé nourri et blanchi par son maître. Moyennant 300 livres., 20 décembre 1736; MC/ET/XXXVIII/289
    - Delormel (Nicolas) menuisier grande rue du fg. Saint-Martin § quittance, 23 décembre 1736; MC/ET/XXXVIII/289
      quittance; Delormel, Nicolas
    - Desverges (Guillaume) maître menuisier fg. Saint-Martin § Quittance, 23 décembre 1736; MC/ET/XXXVIII/289
      quittance; Desverges, Guillaume
    - Berurier (Toussaint) maître doreur rue Neuve Saint-Denis § Inventaire après décès de la femme de .., 24 décembre 1736; MC/ET/XXXVIII/289
      inventaire; Berurier, Toussaint
    - Contrat de mariage de Pierre Royer, maître peintre et ancien conseiller de l'académie Saint-Luc, fils de Louis Royer, peintre et ancien directeur de l'académie Saint-Luc, rue du Sépulcre., 26 décembre 1736; MC/ET/XXXVIII/289
      contrat de mariage; Saint-Sépulcre (rue du); Royer, Louis; Royer, Pierre; peintre; directeur d'établissement d'enseignement
    - Leclerc (Jacques Henri), maître peintre, au faubourg Saint-Martin § apprentissage, 26 décembre 1736; MC/ET/XXXVIII/289
      contrat d'apprentissage; Leclerc, Jacques Henri
    - Contrat de mise en apprentissage, pour 6 ans, entre François Blanchard, notaire et tabellion de Parant, et Jacques Henry Leclerc, maître peintre, au profit de Claude Blanchard, âgé de 15 ans, fils de François, logé, nourri et blanchi par son maître, sans deniers déboursés (approuvé par les jurés en charge)., 26 décembre 1736; MC/ET/XXXVIII/289
      contrat d'apprentissage; Blanchard, Claude; Blanchard, François; Leclerc, Jacques Henri; notaire; tabellion; peintre
    - Chausson (Louis) appareilleur de bâtiments rue Sainte-Apolline § Mariage de .., 27 décembre 1736; MC/ET/XXXVIII/289
      contrat de mariage; Chausson, Louis
  - Minutes. 1737, janvier - 1737, février, janvier 1737 - février 1737; MC/ET/XXXVIII/290
    - Amiot (Jacques) marchand évantailliste rue Bourg l'Abbé § bail, 4 janvier 1737; MC/ET/XXXVIII/290
    - Gillot (Daniel Louis) marchand faïencier rue Saint-Denis § Mariage de .., 6 janvier 1737; MC/ET/XXXVIII/290
      contrat de mariage; Gillot, Daniel Louis
    - Legers (Charles François) entrepreneur de bâtiments fg. du Temple § Mariage de .., 13 janvier 1737; MC/ET/XXXVIII/290
      contrat de mariage; Legers, Charles François
    - Leger (François) entrepreneur de bâtiments rue des Anglais § Mariage du fils de .., 13 janvier 1737; MC/ET/XXXVIII/290
      contrat de mariage; Leger, François
    - Outrebon (Jean Nicolas), orfèvre § Société entre la veuve de .. et N.A. - Outrebon, orfèvre, 14 janvier 1737; MC/ET/XXXVIII/290
      acte de société; Outrebon, Jean Nicolas
    - Outrebon (Marc Antoine), orfèvre, rue Saint-Denis § Société, 14 janvier 1737; MC/ET/XXXVIII/290
      acte de société; Outrebon, Marc Antoine
    - Lasnier (Claude), maître peintre, rue de Montmorency § Testament de la femme de .., 21 janvier 1737; MC/ET/XXXVIII/290
      testament; Lasnier, Claude
    - Lasnier (Claude), maître peintre, et ancien de l'académie de Saint-Luc rue de Montmorency § Testament de .., 21 janvier 1737; MC/ET/XXXVIII/290
    - Joubert (Louis) architecte rue des Mathurins § quittance, 31 janvier 1737; MC/ET/XXXVIII/290
      quittance; Joubert, Louis
    - Coitte de la Boissière (Michel) maître sculpteur rue Neuve de Cléry § Inventaire après décès de la femme de .., 31 janvier 1737; MC/ET/XXXVIII/290
      inventaire; Coitte de la Boissière, Michel
    - Quittance concernant Nicolas Desmaisons, maître maçon, entrepreneur de bâtiments, rue neuve de Cléry., 7 février 1737; MC/ET/XXXVIII/290
      quittance; Cléry (rue de); Desmaisons, Nicolas; chef d'entreprise; maçon
    - Contrat de mise en apprentissage, pour 5 ans, entre Pierre Devaux, marchand à Cormeil, et Pierre Michel Suet, maître peintre, au profit de Pierre Devaux, fils, âgé de 16 ans, logé, nourri et blanchi par son maître, sans deniers déboursés (approuvé par les jurés en charge)., 13 février 1737; MC/ET/XXXVIII/290
      contrat d'apprentissage; Cormeilles-en-Parisis (Val-d'Oise); Devaux, Pierre (fils); Devaux, Pierre (père); Suet, Michel; commerçant; peintre
    - Suet (Pierre Michel), maître peintre, rue du Four § apprentissage, 13 février 1737; MC/ET/XXXVIII/290
      contrat d'apprentissage; Suet, Pierre Michel
    - Defer (Jean) maître fondeur rue au Maire § Inventaire après décès de .., 15 février 1737; MC/ET/XXXVIII/290
      inventaire; Defer, Jean
    - Mariage de Joseph Tailleur, maître à danser et privilégié suivant la cour, rue du Haut-Moulin., 19 février 1737; MC/ET/XXXVIII/290
      contrat de mariage; Haut-Moulin (rue du); Tailleur, Joseph; enseignant; danseur
    - Moreau (Edme) maître tourneur rue au Maire § quittance et consentement, 22 février 1737; MC/ET/XXXVIII/290
      quittance; Moreau, Edme
    - Trianon (Jean Baptiste) maître tourneur rue du Vertbois § Mariage de la fille de .., 24 février 1737; MC/ET/XXXVIII/290
      contrat de mariage; Trianon, Jean Baptiste
  - Minutes. 1737, mars - 1737, avril, mars 1737 - avril 1737; MC/ET/XXXVIII/291
    - Bisson (Jacques), maître peintre, rue des Gravilliers § Inventaire après décès de .., 1er mars 1737; MC/ET/XXXVIII/291
      inventaire après décès; Bisson, Jacques
    - Contrat de mise en apprentissage, pour 5 ans, entre Charles Douveau, officier emballeur de la douane, et Charles Pierre Brandit-Ragmond, maître peintre, au profit de Charles Douveau, fils, âgé de 12 ans, logé, nourri et blanchi par son maître, moyennant 150 livres (approuvé par les jurés en charge)., 3 mars 1737; MC/ET/XXXVIII/291
      contrat d'apprentissage; Brandit-Ragmond, Charles Pierre; Douveau, Charles (fils); Douveau, Charles (père); layetier; douanier; peintre
    - Raymond (Charles Pierre Bran dit), maître peintre, rue Saint-André des Arts § apprentissage (signé: Raymond), 3 mars 1737; MC/ET/XXXVIII/291
      contrat d'apprentissage; Raymond, Charles Pierre Bran dit
    - Alisse (Alexis) peintre § Mariage de la veuve de .., 3 mars 1737; MC/ET/XXXVIII/291
      contrat de mariage; Alisse, Alexis
    - Roulle (Jean) maître doreur rue des Gravilliers § obligation rapportée, 11 mars 1737; MC/ET/XXXVIII/291
      obligation; Roulle, Jean
    - Le Courtois (Pierre) maître maçon rue au Maire § Compte et obligation, 11 mars 1737; MC/ET/XXXVIII/291
      obligation; Le Courtois, Pierre
    - Joubert (Louis) architectes juré expert rue des Mathurins § bail, 15 mars 1737; MC/ET/XXXVIII/291
      bail; Joubert, Louis
    - Contrat de mise en apprentissage, pour 5 ans, entre Eustache Rémy, compagnon orfèvre, et Joseph Bonneville, maître peintre, au profit de Claude Adrian Rémy, âgé de 12 ans, frère d'Eustache, logé, nourri et blanchi par son maître, sans deniers déboursés (approuvé par les jurés en charge)., 17 mars 1737; MC/ET/XXXVIII/291
      contrat d'apprentissage; Bonneville, Joseph; Rémy, Claude Adrian; Rémy, Eustache; orfèvre; peintre
    - Bonneville (Joseph), maître peintre, rue de la Mortellerie § Apprentissage, 17 mars 1737; MC/ET/XXXVIII/291
      contrat d'apprentissage; Bonneville, Joseph
    - Obligation envers la communauté des maîtres peintres et sculpteurs de l'académie Saint-Luc, par Jacques François Fichon, maître sculpteur, pour raison de sa maîtrise., 18 mars 1737; MC/ET/XXXVIII/291
      obligation; Fichon, Jacques François; sculpteur
    - Leroux (Jean) maître sculpteur rue Saint-Denis § alloué, 18 mars 1737; MC/ET/XXXVIII/291
      Leroux, Jean
    - Contrat de mise en apprentissage pour 5 ans, entre Simon Lefole, charpentier, et Jean Leroux, maître sculpteur, au profit de Simon Cruchot, âgé de 14 ans, logé et nourri par son maître, son père lui fournira du pain les 2 premières années, moyennant 30 livres., 18 mars 1737; MC/ET/XXXVIII/291
      contrat d'apprentissage; Cruchot, Simon; Lefole, Simon; Leroux, Jean; charpentier; sculpteur
    - Contrat de mise en apprentissage pour 5 ans, entre Bonaventure Violet, dit Chevalier, officier de M. Le Duc, et François Bouvier, dit Longchamps, maître sculpteur, au profit de Bonaventure Violet, fils, âgé de 14 ans, logé, nourri et blanchi par son maître, moyennant 250 livres (approuvé par les jurés en charge)., 26 mars 1737; MC/ET/XXXVIII/291
      contrat d'apprentissage; Bouvier, François; Violet, Bonaventure (fils); Violet, Bonaventure (père); intendant particulier (Ancien Régime); sculpteur
    - Bouvier dit Longchamps (Jean François) maître sculpteur fg. Saint-Martin § apprentissage, 26 mars 1737; MC/ET/XXXVIII/291
      contrat d'apprentissage; Bouvier dit Longchamps, Jean François
    - Lejeune (Thomas) maître sculpteur rue Neuve Saint-Martin § Inventaire après décès de -, 28 mars 1737; MC/ET/XXXVIII/291
      inventaire; Lejeune, Thomas
    - Contrat de mise en apprentissage pour 5 ans, entre Marguerite Dieufils, veuve de Christophe Lambert, et François Germain Supligeaux, maître sculpteur et peintre, au profit de Michel Christophe Lambert, âgé de 16 ans, fils de Christophe, logé, nourri et blanchi par son maître, moyennant 100 livres (approuvé par les jurés en charge)., 6 avril 1737; MC/ET/XXXVIII/291
      contrat d'apprentissage; Dieufils, Marguerite; Lambert, Christophe; Lambert, Michel Christophe; Supligeaux, Germain François; peintre; sculpteur
    - Contrat de mise en apprentissage pour 5 ans, entre Martin Faucheron, vigneron à Conflans, et Toussaint Bonneval, maître sculpteur, au profit de Martin Faucheron, fils, âgé de 18 ans, logé, nourri et blanchi par son maître, moyennant 150 livres (approuvé par les jurés en charge)., 7 avril 1737; MC/ET/XXXVIII/291
      contrat d'apprentissage; Conflans-Sainte-Honorine (Yvelines); Bonneval, Toussaint; Faucheron, Martin (fils); Faucheron, Martin (père); sculpteur; viticulteur
    - Bonneval (Toussaint) maître sculpteur rue des Fossés M. le Prince § apprentissage, 7 avril 1737; MC/ET/XXXVIII/291
    - Inventaire après décès de Marie Madeleine Flamand, femme de Nicolas Besnier, écuyer, conseiller du roi, entrepreneur de la manufacture royale de Beauvais, rue Saint-Thomas-du-Louvre, où figurent des tapisseries provenant de ladite manufacture royale de Beauvais., 9 avril 1737; MC/ET/XXXVIII/291
      inventaire après décès; Saint-Thomas-du-Louvre (rue); Besnier, Nicolas; Flamand, Marie-Madeleine; chef d'entreprise
    - Lejeune (Robert) Maître Sculpteur rue Neuve Saint-Martin § Vente de meubles à .. (outils servant au Sculpteur), 16 avril 1737; MC/ET/XXXVIII/291
      acte de vente; Lejeune, Robert
    - Contrat de mise en apprentissage, pour 5 ans, entre Jean-Baptiste Ansermel, sellier, et Pierre Royer fils, peintre et ancien conseiller de l'académie Saint-Luc, au profit de François Ansermel, âgé de 14 ans, fils de Jean-Baptiste, logé, nourri et blanchi par son maître, moyennant 400 livres (approuvé par les jurés en charge)., 28 avril 1737; MC/ET/XXXVIII/291
      contrat d'apprentissage; Ansermel, François; Ansermel, Jean-Baptiste; Royer, Pierre (fils); peintre; sellier
  - Minutes. 1737, mai - 1737, juin, mai 1737 - juin 1737; MC/ET/XXXVIII/292
    - Bisson (Jacques), maître peintre § Consentement des héritiers de .., 3 mai 1737; MC/ET/XXXVIII/292
      ratification; Bisson, Jacques
    - Guesnon (Jean François) menuisier ordinaire du roi rue de La Croix § Convention, 6 mai 1737; MC/ET/XXXVIII/292
      Guesnon, Jean François
    - Contrat de mise en apprentissage pour 5 ans, entre Marguerite Doug, veuve de Charles Faber, tailleur d'habits, et Louis François Lagrange, maître sculpteur, au profit de René Faber, âgé de 15 ans, fils de Charles, logé, nourri et blanchi pendant les 3 dernières années par son maître, sans deniers déboursés (approuvé par les jurés en charge)., 8 mai 1737; MC/ET/XXXVIII/292
      contrat d'apprentissage; Doug, Marguerite; Faber, Charles; Faber, René; Lagrange, Louis François; sculpteur; tailleur d'habits
    - Barthelemy (François) maître sculpteur rue des Francs Bourgeois § apprentissage, 8 mai 1737; MC/ET/XXXVIII/292
      contrat d'apprentissage; Barthelemy, François
    - La Grange (Louis François) maître sculpteur rue Sainte-Barbe § apprentissage, 8 mai 1737; MC/ET/XXXVIII/292
      contrat d'apprentissage; La Grange, Louis François
    - Contrat de mise en apprentissage pour 5 ans, entre Denis Portier, brodeur, et François Barthélémy, maître sculpteur, au profit de Jean Denis Portier, âgé de 13 ans, fils de Denis, logé, nourri et blanchi par son maître, moyennant 150 livres (approuvé par les jurés en charge)., 8 mai 1737; MC/ET/XXXVIII/292
      contrat d'apprentissage; Barthélemy, François; Portier, Denis; Portier, Jean Denis; brodeur; sculpteur
    - Contrat de mise en apprentissage pour 5 ans, entre Augustin Sixblanc, menuisier, et Jean François Rémy, maître sculpteur, au profit de François Sixblanc, âgé de 12 ans, fils d'Augustin, logé, nourri et blanchi par son maître, sans deniers déboursés (approuvé par les jurés en charge)., 12 mai 1737; MC/ET/XXXVIII/292
      contrat d'apprentissage; Rémy, Jean-François; Sixblanc, Augustin; Sixblanc, François; menuisier; sculpteur
    - Remy (Jean François) sculpteur à la Basse Villeneuve § apprentissage, 12 mai 1737; MC/ET/XXXVIII/292
    - Delacrose (Jean Pierre) marchand joaillier § Mariage du fils de .., 13 mai 1737; MC/ET/XXXVIII/292
      contrat de mariage; Delacrose, Jean Pierre
    - Delacrose (Pierre Etienne) lapidaire Enclos Saint-Martin § Mariage de .., 13 mai 1737; MC/ET/XXXVIII/292
      contrat de mariage; Delacrose, Pierre Etienne
    - Sénéchal (Jean Baptiste) maître fondeur rue au Maire § Vente, 16 mai 1737; MC/ET/XXXVIII/292
      acte de vente; Sénéchal, Jean Baptiste
    - Contrat de mise en apprentissage pour 5 ans, entre Mathieu Mahadeau, fruitier, et Jean François Rémy, maître sculpteur, au profit de Jean Pierre Doucet, âgé de 13 ans, beau-fils de Mathieu, logé, nourri et blanchi par son maître, moyennant 100 livres (approuvé par les gardes en charge)., 20 mai 1737; MC/ET/XXXVIII/292
      contrat d'apprentissage; Doucet, Jean Pierre; Mahadeau, Mathieu; Rémy, Jean-François; commerçant; sculpteur
    - Remy (Jean François) maître sculpteur à la Basse Villeneuve § apprentissage, 20 mai 1737; MC/ET/XXXVIII/292
    - Olin (Pierre) Serrurier à Livry § obligation, 26 mai 1737; MC/ET/XXXVIII/292
      obligation; Olin, Pierre
    - Contrat de mise en apprentissage pour 5 ans, entre François Le Vavasseur, officier du duc d'Orléans, et François Haize, maître sculpteur, au profit d'Edmé François Le Vavasseur, âgé de 17 ans, fils de François, logé et nourri par son maître, moyennant 500 livres (approuvé par les jurés en charge)., 27 mai 1737; MC/ET/XXXVIII/292
      contrat d'apprentissage; Haize, François; Le Vavasseur, Edmé François; Le Vavasseur, François; employé de maison; sculpteur
    - Haize (François) maître sculpteur rue des Deux Portes § apprentissage, 27 mai 1737; MC/ET/XXXVIII/292
    - Harlau (Mathurin) Marchand doreur rue Guérin Boisseau § Mariage de la fille de .., 10 juin 1737; MC/ET/XXXVIII/292
      contrat de mariage; Harlau, Mathurin
    - Ledru (Laurent) maître fondeur rue Guérin Boisseau § Mariage de .., 10 juin 1737; MC/ET/XXXVIII/292
      contrat de mariage; Ledru, Laurent
    - Contrat de mise en apprentissage pour 5 ans, entre Nicolas Radot, marchand de vins, et Jean Philippe Delacroix, maître sculpteur, au profit d'Antoine Radot, âgé de 14 ans, fils de Nicolas, logé, nourri et blanchi par son maître, moyennant 150 livres (approuvé par les gardes en charge)., 13 juin 1737; MC/ET/XXXVIII/292
      contrat d'apprentissage; Delacroix, Jean Philippe; Radot, Antoine; Radot, Nicolas; commerçant; sculpteur
    - Delacroix (Jean Philippe) maître sculpteur rue Beauregard § apprentissage, 13 juin 1737; MC/ET/XXXVIII/292
    - Contrat de mise en apprentissage pour 5 ans, entre Paul Legouest, employé à la ferme de tabac, et Claude Heurtault, maître sculpteur, au profit d'Edmé Legouest, âgé de 13 ans, fils de Paul, logé et nourri par son maître, moyennant 200 livres (approuvé par les jurés en charge)., 18 juin 1737; MC/ET/XXXVIII/292
      contrat d'apprentissage; Heurtault, Claude; Legouest, Edmé; Legouest, Paul; sculpteur
    - Heurtault (Claude) maître sculpteur rue Neuve de Cléry § apprentissage, 18 juin 1737; MC/ET/XXXVIII/292
    - Contrat de mise en apprentissage pour 5 ans, entre Pierre Varin, employé aux fermes de tabac, et Guillaume Briant, maître sculpteur, au profit de Pierre François Varin, âgé de 15 ans, fils de Pierre, logé, nourri et blanchi les quatre prochaines années par son maître, qui lui payera pendant la cinquième année, 10 s. par jour (approuvé par les jurés en charge)., 23 juin 1737; MC/ET/XXXVIII/292
      contrat d'apprentissage; Briant, Guillaume; Varin, Pierre; Varin, Pierre François; sculpteur
    - Tavernier (Jean Louis) maître lapidaire rue aux Ours § Mariage de .., 23 juin 1737; MC/ET/XXXVIII/292
      contrat de mariage; Tavernier, Jean Louis
    - Coq (Henri) maître ébéniste rue de Seine § bail par la veuve de .., 23 juin 1737; MC/ET/XXXVIII/292
      bail; Coq, Henri
    - Briant (Guillaume) maître Sculpteur rue de Cléry § apprentissage, 23 juin 1737; MC/ET/XXXVIII/292
      contrat d'apprentissage; Briant, Guillaume
  - Minutes. 1737, juillet - 1737, août, juillet 1737 - août 1737; MC/ET/XXXVIII/293
    - Harlau (Claude Mathurin) maître doreur rue Guérin Boisseau § quittance, 11 juillet 1727; MC/ET/XXXVIII/293
      quittance; Harlau, Claude Mathurin
    - Bonneau (Leonard) entrepreneur de bâtiments rue du Grand Hurleur § Mariage du fils de .., 14 janvier 1737; MC/ET/XXXVIII/293
      contrat de mariage; Bonneau, Léonard
    - Contrat de mise en apprentissage, pour 5 ans, entre Claude Baverette, suisse de nation, gouverneur du château neuf de Bicêtre, et Michel Jacob, maître peintre et doreur, au profit de Jean Pierre Baverette, âgé de 12 ans, fils de Claude, logé, nourri et couché par son maître, sans deniers déboursés (approuvé par les jurés en charge)., 1er juillet 1737; MC/ET/XXXVIII/293
      contrat d'apprentissage; Bicêtre (Val-de-Marne, hôpital de); Le Kremlin-Bicêtre (Val-de-Marne); Baverette, Claude; Baverette, Jean Pierre; Jacob, Michel; décorateur; gouverneur; peintre
    - Jacob (Michel), maître peintre et doreur, quai Peletier § apprentissage, 1er juillet 1737; MC/ET/XXXVIII/293
    - Caron (Jean Michel), maître peintre, rue au Maire § Obligation et délégation, 7 juillet 1737; MC/ET/XXXVIII/293
      obligation; procuration; Caron, Jean Michel
    - Apprentissage du fils de Nicolas LETAGNANT, maître à danser, rue Frepillon, chez un limonadier., 11 juillet 1737; MC/ET/XXXVIII/293
      contrat d'apprentissage; Letagnant, Nicolas; enseignant; danseur; restaurateur
    - Contrat de mise en apprentissage pour 5 ans, entre Nicolas Turet, maître rubanier, et Louis Herpin, sculpteur du roi et professeur de l'académie Saint-Luc, au profit de Nicolas Turet, âgé de 15 ans, fils dudit Turet, logé, nourri et blanchi par son père, ce dernier s'engage à l'envoyer chez son maître, en été, de 5 heures du matin jusqu'à 7 heures du soir, en hiver, de 6 heures du matin jusqu'à 7 heures du soir (approuvé par les jurés en charge)., 21 juillet 1737; MC/ET/XXXVIII/293
      contrat d'apprentissage; Herpin, Louis; Turet, Nicolas (fils); Turet, Nicolas (père); enseignant; tisserand; sculpteur
    - Gérard (Nicolas Barthélemy) maître doreurs rue Guérin Boisseau § Mariage de .., 21 juillet 1737; MC/ET/XXXVIII/293
      contrat de mariage; Gérard, Nicolas Barthélemy
    - Gerard (Barthélemy) maître doreur § Mariage du fils de feu, 21 juillet 1737; MC/ET/XXXVIII/293
      contrat de mariage; Gerard, Barthélémy
    - Levasseur (Denis) marchand mercier bijoutiers rue des Fossés Saint-Germain des Près § Inventaire après décès de .., 24 juillet 1737; MC/ET/XXXVIII/293
      inventaire; Levasseur, Denis
    - Desjardins (Jean Louis) maître sculpteur rue des Bons Enfants § Vente d'une place à .., 29 juillet 1737; MC/ET/XXXVIII/293
      acte de vente; Desjardins, Jean Louis
    - Leroux (Jean Baptiste), maître de dessin des pages de feu duc d'Orléans à Belleville § Vente d'une place, 29 juillet 1737; MC/ET/XXXVIII/293
      acte de vente; Leroux, Jean Baptiste
    - Contrat de mise en apprentissage pour 5 ans, entre Pierre Ancelin, facteur de graines, et François Nicolas Vincent, maître sculpteur, au profit de François Ancelin, âgé de 14 ans, fils de Pierre, logé et nourri par son maître, moyennant 100 livres (approuvé par les jurés en charge)., 6 août 1737; MC/ET/XXXVIII/293
      contrat d'apprentissage; Ancelin, François; Ancelin, Pierre; Vincent, François Nicolas; sculpteur
    - Vincent (François Nicolas) maître sculpteur rue de Cléry § apprentissage, 6 août 1737; MC/ET/XXXVIII/293
      contrat d'apprentissage; Vincent, François Nicolas
    - Contrat de mise en apprentissage pour 5 ans, entre Louis Leguay, bourgeois de Paris, et Laurent Guesnard, maître sculpteur, au profit de Pierre Leguay, âgé de 8 ans, fils de Louis, logé, nourri, blanchi par son père, moyennant 100 livres (approuvé par les jurés en charge)., 10 août 1737; MC/ET/XXXVIII/293
      contrat d'apprentissage; Guesnard, Laurent; Leguay, Louis; Leguay, Pierre; sculpteur
    - Guesnard (Laurent) maître sculpteur rue Saint Antoine § apprentissage, 10 août 1737; MC/ET/XXXVIII/293
      contrat d'apprentissage; Guesnard, Laurent
    - Dangremont (Claude) maître sculpteur rue de Grenelle § apprentissage, 10 août 1737; MC/ET/XXXVIII/293
      contrat d'apprentissage; Dangremont, Claude
    - Contrat de mise en apprentissage pour 5 ans, entre Guillaume Monjay, menuisier, et Frémin Marchandon, maître sculpteur, au profit de Jean Monjay, âgé de 14 ans, fils de Guillaume, logé, nourri, blanchi par son maître pendant la dernière année, sans deniers déboursés (approuvé par les jurés en charge)., 11 août 1737; MC/ET/XXXVIII/293
      contrat d'apprentissage; Marchandon, Firmin (16..?-1754); Monjay, Guillaume; Monjay, Jean; menuisier; sculpteur
    - Marchandon (Fremin) maître sculpteur rue Meslay § apprentissage, 11 août 1737; MC/ET/XXXVIII/293
      contrat d'apprentissage; Marchandon, Fremin
    - Boucault (Jean), maître menuisier, rue de Cléry § Inventaire après décès de la femme de .., 14 août 1737; MC/ET/XXXVIII/293
      inventaire après décès; Boucault, Jean
    - Contrat de mise en apprentissage pour 5 ans, entre Marguerite Lessère, veuve de Jean Neullié, charpentier, et Pierre Charvet, maître sculpteur, au profit de René Neullié, âgé de 15 ans, fils de Jean, logé, nourri, blanchi et entretenu par sa mère; le maître payera 4 s. la deuxième année, 6 s. la troisième, 8 s. la quatrième, 10 s. la cinquième par jour de travail (approuvé par les jurés en charge)., 18 août 1737; MC/ET/XXXVIII/293
      contrat d'apprentissage; Charvet, Pierre; Lessère, Marguerite; Neullié, Jean; Neullié, René; charpentier; sculpteur
    - Charvet (Pierre) maître Sculpteur rue des Fossés Saint-Victor § apprentissage, 18 août 1737; MC/ET/XXXVIII/293
      contrat d'apprentissage; Charvet, Pierre
    - Lasnier (Claude), maître peintre § obligation, 24 août 1737; MC/ET/XXXVIII/293
      obligation; Lasnier, Claude
    - Leroux (Jean) maître doreur rue Bourg l'Abbé § apprentissage, 25 août 1737; MC/ET/XXXVIII/293